# 求助陈版关于备考审阅报告的问题

提问人：faidy1623 时间：2015-09-28 21:12:40
陈版，您好，最近在做一个资产重组的项目，券商提交的申报材料中需要出具备考审阅报告，审阅报告只对财务报表发表意见，无需编附注。审阅报告后面只附报表和报表的编制基础，这样是否可行？

回答人：chenyiwei
不能因为从审计报告变为审阅报告就降低后附财务报表的要求。一般理解后附的财务报表仍应包含附注（可有一定简化）。尤其是对附注中的一些包含模拟假设的项目，应说明其数据的确定依据和来源。

提问人：faidy1623 时间：2015-09-29 18:26:32
多谢陈版。 我在查询案例的时候，看到迪瑞医疗 300396 ， 2015 年 6 月披露了备考合并报表审阅报告，报告后附的资料里并无附注，仅披露了报表和编制基础与主要会计政策，这种案例是否可以参考？

回答人：chenyiwei
个人不建议参考此类案例。